【裁判字號】    90,訴,215
【裁判日期】    901018
【裁判案由】    偽造文書等
【裁判全文】
台灣苗栗地方法院刑事判決                            九十年度訴字第二一五號
    公  訴  人  臺灣苗栗地方法院檢察署檢察官
    被      告  甲○○
右列被告因偽造文書等案件，經檢察官提起公訴（九十年度偵字第二七四二號），本
院判決如左：
    主  文
甲○○共同行使偽造私文書，足以生損害於公眾及他人，處有期徒刑柒月。緩刑參年
。偽造「乙○○」之印章壹枚及行動電話申請書「乙○○」印文壹枚均沒收。
    事  實
一、甲○○與乙○○係朋友關係，乙○○於九十年一月十五日上午六時許，從甲○○
    苗栗縣竹南鎮營盤里十八鄰營盤邊九十之一號住處離去時，將所有黑色皮包一只
    （內有身分證、健保卡、車號ＶＭＸ—３３９號機車行照等物），遺忘於甲○○
    住處，乙○○於當天發現上情後，隨即以電話囑甲○○代為保管該皮包，甲○○
    前去交還乙○○，因乙○○未收下。甲○○在氣憤之下，與曾瓊玉（由檢察官另
    行移送臺灣苗栗地方法院併案審理）共謀利用乙○○上開遺失託其保管之身分證
    申請行動電話，轉售他人使用，二人朋分現金。因此二人意圖為己不法之所有，
    基於侵占及偽造文書之犯意聯絡，於同年三月五日下午二時許，由曾瓊玉利用不
    知情之成年老闆，偽刻「乙○○」印章一枚，交由甲○○持「乙○○」之身分證
    ，至位於苗栗縣頭份鎮○○路七三九號之中華電信股份有限公司竹南營運中心門
    市部（下稱中華電信公司），向中華電信公司職員佯稱係受「乙○○」之託，辦
    理申辦行動電話ＳＩＭ卡行動電話門號，使承辦職員依照乙○○的身分證上填上
    申請人戶籍、地址等資料，經由電腦列印之申請表格、委託書，甲○○即在委託
    書欄上及行動電話業務申請書上盜蓋「乙○○」之印章，製作完成資料不實之私
    文書後，將申請書交予承辦職員而行使該私文書，足以生損害於「乙○○」及中
    華電信公司對於行動電話門號管理之正確性，甲○○於領得門號0000000
    000號行動電話ＳＩＭ卡後，交給等候在中華電信公司門口之曾瓊玉變賣牟利
    。後乙○○於九十年三月十二日收到中華電信公司行動電話租用確認通知，始知
    身分證遭冒用而報警循線查獲上情。
二、案經苗栗縣警察局竹南分局報告臺灣苗栗地方法院檢察署檢察官偵查起訴。
        理  由
一、被告甲○○對於被害人乙○○於上開時地遺失黑色皮包一只（內有身分證、健保
    卡、車號ＶＭＸ—３３９號機車行照等物），以電話囑甲○○代為保管該皮包，
    甲○○在氣憤之下，與曾瓊玉共謀利用乙○○名義請行動電話，由曾瓊玉前去偽
    刻「乙○○」印章一枚，交由甲○○持「乙○○」之身分證，至中華電信公司申
    辦行動電話ＳＩＭ卡行動電話門號，使承辦職員依照乙○○的身分證上填上申請
    人戶籍、地址等資料，經由電腦列印之申請表格、委託書，甲○○即在委託書欄
    上及行動電話業務申請書上盜蓋「乙○○」之印章，將申請書交予承辦職員而行
    使該私文書，於領得門號0000000000號行動電話ＳＩＭ卡後，交給等
    候在中華電信公司門口之曾瓊玉，乙○○於九十年三月十二日收到中華電信公司
    行動電話租用確認通知，始知身分證遭冒用而報警循線查獲上情之事實於本院審
    理時坦白承認，核與被害人乙○○指述情節相符，復有行動電話業務申請書、中
    華電信公司行動電話租用確認通知各一件在卷足稽，被告犯行堪以認定。
二、核被告甲○○所為，係犯刑法第三百三十五條第一項之侵占罪及第二百十六條及
    第二百十條之行使偽造私文書罪行。被告曾瓊玉雖非保管遺失皮包之人，唯其與
    有保管身分之被告甲○○，共同為事實欄所述之行為，依刑法第三十一條第一項
    之規定，二人間有犯意聯絡及行為分擔，為共同正犯。所涉二罪間，有方法結果
    之牽連關係，為牽連犯，應從一重行使偽造私文書處斷。又其與同案被告曾瓊玉
    共同利用不知情之刻印店老闆偽造印章，係間接正犯。被告偽造印章、印文，係
    偽造私文書之部份行為；又被告偽造私文書後，復持以行使，偽造私文書之低度
    行為，被行使偽造私文書行為吸收，均不另論罪。爰審酌被告甲○○並無被判處
    有期徒刑之前科、素行尚稱良好、犯罪動機、目的在於換現金使用、所使用手段
    為侵佔他人託其保管皮包內身分證及偽造印章，申請行動電話出售所生危害及犯
    後坦承犯行、態度尚佳等一切情狀，量處如主文所示之刑，以示懲儆。又查被告
    前未曾受有期徒刑以上刑之宣告，有台灣高等法院檢察署刑案紀錄簡覆表可參，
    因一時氣憤出於貪念，致違反法律，犯後頗表悔悟，經此起訴審判科刑教訓，應
    知警惕，信無再違反法律之虞，本院認對其宣告之刑，以暫不執行為適當，爰併
    宣告緩刑三年，以勵自新。
三、被告所偽造「乙○○」之印章一枚及在行動電話申請書上「乙○○」印文一枚，
    因此依刑法第二百十九條宣告沒收。
據上論結，應依刑事訴訟法第二百九十九條第一項前段，刑法第二十八條、第二百十
條、第二百十六條、第三百三十五條第一項、第五十五條、第二百十九條、第七十四
條第一款，罰金罰鍰提高標準條例第一條前段判決如主文。
本案經檢察官黃智勇到庭執行職務。
中      華      民      國    九十      年      十      月     十八     日
                                    台灣苗栗地方法院刑事第二庭
                                        法  官   張 珈 禎
右正本證明與原本無異。
如不服本判決，應於判決送達後十日內向本院提出上訴狀( 應附繕本 )，上訴於臺灣
高等法院台中分院。
                                        書記官   黃 正 中
中      華      民      國    九十      年      十      月     十八     日
附錄本案論罪科刑法條：刑法第三百三十五條第一項、第二百十六條及第二百十條
中華民國刑法第三百三十五條
(普通侵占罪)
意圖為自己或第三人不法之所有，而侵占自己持有他人之物者，處五年以
下有期徒刑、拘役或科或併科一千元以下罰金。
中華民國刑法第二百一十六條
(行使偽造變造或登載不實之文書罪)
行使第二百十條至第二百十五條之文書者，依偽造、變造文書或登載不實
事項或使登載不實事項之規定處斷。
中華民國刑法第二百一十條
(偽造變造私文書罪)
偽造、變造私文書，足以生損害於公眾或他人者，處五年以下有期徒刑。


司法院資訊處製作；財團法人民間司法改革基金會備份。
